臺灣彰化地方法院刑事判決
111年度訴字第374號
公  訴  人  臺灣彰化地方檢察署檢察官
被      告  謝明諺


上列被告因違反毒品危害防制條例案件，經檢察官提起公訴（11
1年度毒偵字第14號），因被告於準備程序中就被訴事實為有罪
之陳述，本院合議庭裁定以簡式審判程序審理，判決如下：
    主    文
謝明諺施用第一級毒品，累犯，處有期徒刑拾月。
    犯罪事實及理由
一、犯罪事實
  ㈠謝明諺基於施用第一級毒品海洛因及第二級毒品甲基安非他
    命之犯意，於民國110年9月2日上午10時許，在其位於彰化
    縣○○市○○路○段000巷00號住處，以將海洛因及甲基安非他命
    一同置放入玻璃球內，再以火燒烤吸食煙霧之方式，同時施
    用第一級毒品海洛因及第二級毒品甲基安非他命1次。嗣於
    同年月4日凌晨1時50分許，為警持臺灣彰化地方檢察署（下
    稱彰化地檢署）檢察官核發之強制到場（強制採驗尿液）許
    可書，採集其尿液送驗，結果呈嗎啡、可待因及甲基安非他
    命陽性反應。
  ㈡案經彰化縣警察局員林分局報告臺灣彰化地方檢察署檢察官
    偵查起訴。   
二、證據
  ㈠被告謝明諺於警詢及本院準備程序與審理中之自白。
  ㈡彰化地檢署檢察官強制到場（強制採驗尿液）許可書、員林
    分局執行強制到場（強制採驗尿液）報告書、採尿同意書、
    彰化縣警察局員林分局委託檢驗尿液代號與真實姓名對照認
    證單及欣生生物科技股份有限公司110年11月25日濫用藥物
    尿液檢驗報告（見偵卷第10頁至第13頁、第39頁）。
  ㈢又被告前因施用毒品案件，經本院以110年度毒聲字第17號裁
    定送觀察、勒戒後，認無繼續施用毒品之傾向，於110年5月
    14日釋放出所，經彰化地檢署檢察官以109年度毒偵字第165
    4號為不起訴處分確定等情，有臺灣高等法院被告前案紀錄
    表在卷可按。是被告於觀察勒戒執行完畢釋放後，於3年內
    再犯施用毒品之犯行，應依法追訴處罰。綜上，本案事證明
    確，被告犯行洵堪認定，應予依法論科。
三、論罪科刑：
  ㈠按海洛因、甲基安非他命係毒品危害防制條例第2條第2項第1
    款、第2款所明定之第一級、第二級毒品，不得非法持有、
    施用。核被告所為，係違反毒品危害防制條例第10條第1項
    之施用第一級毒品罪及同條第2項之施用第二級毒品罪。其
    為供己施用之目的而持有海洛因及甲基安非他命之低度行為
    ，應各為施用之高度行為所吸收，均不另論罪。被告係以單
    一行為同時施用第一級毒品海洛因及第二級毒品甲基安非他
    命，乃一行為觸犯2個相異之罪名，為想像競合犯，應從較
    重之施用第一級毒品罪論處。
  ㈡累犯部分
　　被告前因施用毒品案件，經本院以105年度審訴字第421號判
    決，分別判處有期徒刑9月、5月確定，嗣經本院以105年度
    聲字第1556號裁定應執行有期徒刑1年確定，於106年9月19
    日縮短刑期執行完畢等情，有臺灣高等法院被告前案紀錄表
    在卷可按。其於上開有期徒刑執行完畢後，5年以內故意再
    犯本案有期徒刑以上之罪，符合刑法第47條第1項累犯規定
    。本件起訴書於犯罪事實處已經敘明被告構成累犯之事實，
    復於核犯欄表明被告構成累犯，並請求加重其刑，偵查卷內
    亦有附上刑案資料查註紀錄表，公訴檢察官亦於本院審理中
    說明被告適用累犯加重之理由（見本院卷第67頁），已然可
    認對於被告構成累犯有所主張且符合自由證明之程度。本院
    審酌被告於上開前案刑期執行完畢後，又再犯本案之罪，前
    後所涉犯罪類型均相同，顯見前罪之徒刑執行並無顯著成效
    ，且前有多次違反毒品危害防制條例案件經法院科刑之紀錄
    ，足認其對刑罰反應力薄弱，而認本案不因累犯之加重致被
    告所受刑罰有超過其所應負擔罪責，及使其人身自由受過苛
    侵害之情形，適用累犯加重之規定，核無司法院大法官釋字
    第775號解釋意旨所稱不符合罪刑相當原則之情形，是應依
    刑法第47條第1項之規定，加重其刑。
  ㈢科刑審酌
　　爰以被告之行為責任為基礎，審酌被告前已因觀察、勒戒執
    行完畢而經不起訴處分，業受毒品危害防制條例對施用毒品
    人之寬典，竟不知戒除毒癮而一再施用，惟施用毒品本質上
    為戕害自我身心健康之行為，尚未直接危害他人及社會，且
    該犯罪類型於生理及心理上具有特殊之成癮性；考量被告犯
    後坦承犯行，態度尚可，暨其於本院審理中自陳：高職畢業
    之教育程度、之前從事大貨車駕駛，月入新臺幣4萬多至6萬
    多元間，但於110年9月間身體出現狀況，經送醫診察為胸椎
    第8節及第9節骨髓炎壓迫脊髓神經併雙下肢癱瘓、胸椎及髓
    損傷併兩下肢截癱等情，並提出衛生福利部彰化醫院診斷證
    明書與員郭醫院乙種診斷書各1紙，目前已無法正常走路，
    每天需復健，且請居服員照顧（見本院卷第67頁、第57頁及
    第59頁）等一切情狀，本院列入考量後，另審酌檢察官於本
    院審理中就科刑部分之意見（見本院卷第67頁），認依被告
    之情況應屬可採等一切情狀，量處如主文所示之刑。
四、依刑事訴訟法第273條之1第1項、第299條第1項前段、第310
    條之2、第454條第1項，毒品危害防制條例第10條第1項、第
    2項，刑法第11條前段、第55條前段、第47條第1項，判決如
    主文。
本案經檢察官吳曉婷提起公訴，檢察官鄭安宇到庭執行職務。
中　　華　　民　　國　　111 　年　　5 　　月　　19　　日
                刑事第三庭     法  官 廖健男
以上正本證明與原本無異。
如不服本判決應於收受判決後20日內向本院提出上訴書狀，並應
敘述具體理由；其未敘述上訴理由者，應於上訴期間屆滿後20日
內向本院補提理由書（均須按他造當事人之人數附繕本）「切勿
逕送上級法院」。
中　　華　　民　　國　　111 　年　　5 　　月　　19　　日
                              書記官  顧嘉文
【附錄論罪科刑法條】
毒品危害防制條例第10條
施用第一級毒品者，處6月以上5年以下有期徒刑。
施用第二級毒品者，處3年以下有期徒刑。